臺灣桃園地方法院行政訴訟裁定
111年度停字第1號
聲  請  人  謝銘維  

相  對  人  桃園市政府交通事件裁決處
                      設桃園市○○區○○路00號7~8樓
代  表  人  張丞邦    住同上
上列當事人間交通裁決事件（本院111年度交字第87號），聲請
人聲請停止執行，本院裁定如下：
    主  文
聲請駁回。
聲請訴訟費用新臺幣參佰元由聲請人負擔。
    理  由
一、按行政訴訟繫屬中，行政法院認為原處分之執行，將發生難
    於回復之損害，且有急迫情事者，得依職權或依聲請裁定停
    止執行，行政訴訟法第116條第2項本文定有明文。上開規定
    ，依同法第237條之9第1項準用第236條之規定，於交通裁決
    事件亦適用之。由上開規定可知，聲請交通裁決事件之裁決
    停止執行，須有避免難於回復損害之急迫必要性，始得為之
    。又此所謂「難於回復之損害」，係指其損害不能回復原狀
    ，或不能以金錢賠償之損害，或雖得以金錢賠償，惟依其損
    害性質、態樣等情事，依社會通念認以金錢賠償不能謂已填
    補其損害者而言。其損害若得以金錢填補，原則上難謂有「
    難於回復之損害」。
二、次按「提起行政訴訟事件除法院已為停止執行之裁定外，原
    裁決依下列規定處理之：一、原裁決罰鍰或追繳欠費者，所
    收繳之罰鍰及欠費暫予登記。二、原裁決吊扣汽車牌照、駕
    駛執照或執業登記證者，仍依規定執行；如執行吊扣期間已
    屆滿而法院尚未裁判確定者，應即發還該汽車牌照、駕駛執
    照或執業登記證。…」「前項各款，應俟法院裁判確定後，
    依其裁判處理。」「違反道路交通管理事件，受處分人於法
    定救濟期間經過後或訴訟經法院駁回確定後，而不繳納罰鍰
    或不繳送汽車牌照、駕駛執照或執業登記證者，依下列規定
    處理：一、罰鍰不繳者，依法移送強制執行。二、經處分吊
    扣汽車牌照、駕駛執照者，按其吊扣期間加倍處分，受處分
    人仍不於十五日限期內繳送汽車牌照或駕駛執照者，吊銷其
    汽車牌照或駕駛執照。…」違反道路交通管理事件統一裁罰
    基準及處理細則第66條第1項第1、2款、第2項、第67條第1
    項第1、2款分別定有明文。
三、聲請意旨略以：聲請人於民國110年11月27日晚間駕駛車號0
    00-0000號自小客車，於台61線蔚藍海岸前，因拒絕停車接
    受稽查而逃逸，致遭被告依道路交通管理處罰條例第60條第
    1項規定，以桃交裁罰字第58-E00000000號違反道路交通管
    理事件裁決書(下稱原處分)，對伊處以罰鍰新臺幣2萬元，
    吊扣駕照6個月處分，為此聲請裁定停止執行等語。
四、經查：依前述規定，於聲請人即受處分人因提起交通裁決事
    件撤銷之訴中，尚未經本院裁判，自無從確定可言，則在此
    訴訟救濟期間，裁決機關自不得逕送執行。原處分所載聲請
    人應於111年3月26日前繳納罰鍰及繳送駕駛執照，逾期不繳
    納罰鍰即移送執行，不繳送駕駛執照則逕行註銷駕駛執照，
    當係指聲請人未依法提起訴訟救濟之情事而言，然聲請人既
    提起行政訴訟救濟中，裁決機關即相對人在本件訴訟確定終
    結前，自不得移送執行或逕行註銷駕駛執照。況原處分處罰
    主文第2 項記載：「㈡111年4月10日前未繳送駕駛執照者，
    自111年4月11日起吊銷駕駛執照，並逕行註銷駕駛執照。㈢
    駕駛執照經吊（註）銷後，自111年4月11日起1 年內不得重
    新考領駕駛執照。」等語，有原處分裁決書可稽，又此附條
    件行政處分，違反行政程序法第93條第1 項規定，且依該處
    罰內容無法明確得知是否已確定生「吊扣期間期間加倍」或
    「吊銷駕駛執照」之法律效果，參酌最高行政法院106 年度
    判字第633 號判決、104 年度高等行政法院及地方法院行政
    訴訟庭法律座談會提案2 研討決議，該附條件之行政處分自
    具有重大明顯瑕疵，依行政程序法第111 條第7 款規定，應
    屬無效。原處分處罰主文第2 項既屬無效，被告對於原告所
    為之「易處逕註」之逕行註銷駕駛執照，亦失所附麗。況縱
    令所欲執行者為罰鍰（金錢），揆諸首開說明，聲請人因原
    處分之執行所受損害，在一般社會通念上，並非不能回復之
    損害；則如聲請人訴請撤銷勝訴確定後，相對人自能負償還
    且無不能返還該罰鍰款項之可能，是聲請人聲請停止執行罰
    鍰部分，難謂有何將發生難於回復之損害及有急迫情事，核
    與前開停止執行之要件不符，不應准許。再就原處分有關吊
    扣駕駛執照之部分，聲請人雖執其為送貨司機，一旦吊扣駕
    駛執照，將無法至公司工作，造成原告家庭頓失經濟來源等
    情聲請停止執行原處分，然其為民國91年次，甫滿20歲之青
    年，父親也尚未滿50歲，正值中壯年，此有個人戶籍資料查
    詢結果2紙在卷可稽，就原處分之執行究有何將發生難於回
    復之損害，且有急迫情事等節，均未有合理之釋明，揆諸前
    揭規定及說明，難謂將發生難於回復之損害或急迫情事。從
    而，聲請人聲請停止執行原處分，核與前揭停止執行之要件
    不符，應予駁回。
五、本件聲請訴訟費用為300元，依法應由聲請人負擔，爰確定
    聲請訴訟費用額如主文第2項所示。
六、依行政訴訟法第104條、民事訴訟法第95條、第78條，裁定
    如主文。
中　　華　　民　　國　　111 　年　　4 　　月　　18　　日
　  　　　　　　　行政訴訟庭  法　官　徐  培  元
上為正本係照原本作成。
如不服本裁定，應於送達後10日內向本院提出抗告狀（須按他造
人數附繕本）。
中　　華　　民　　國　　111 　年　　4 　　月　　18　　日
                              書記官  吳  文  彤